【裁判字號】    90,訴,2046
【裁判日期】    901011
【裁判案由】    偽造文書
【裁判全文】
臺灣高雄地方法院刑事判決                          九十年度訴字第二四六號
    公  訴  人  臺灣高雄地方法院檢察署檢察官
    被      告  甲○○
右列被告因偽造文書案件，經檢察官提起公訴（九十年度偵字第一二六六五號），本
院判決如左：
    主  文
甲○○行使偽造私文書，足以生損害於公眾及他人，處有期徒刑肆月，如易科罰金，
以佰元折算壹日，緩刑貳年。汽（機）車過戶登記書上偽造之「乙○○」署押壹枚
，沒收。
    事  實
一、甲○○係舜大機車行之負責人，明知其已將車牌號碼ＺＦＮ－二三六號機車出賣
    予乙○○，並於八十六年十二月十二日辦理過戶登記，因乙○○尚積欠新台幣（
    下同）八千元之機車款未付，甲○○恐有損失，竟於八十七年二月十一日，未經
    乙○○之同意，盜用先前為乙○○辦理過戶之印章並偽簽乙○○之署押於汽機車
    過戶登記書，並持向高雄市監理處辦理將該車登記為其妻巫畢紅英所有，致使掌
    管車籍資料之公務員，將不實之車主資料登載於其所掌管之相關簿冊、電腦資料
    ，足生損害於乙○○及監理機關登記之正確性。嗣於九十年三月二十五日下午一
    時五十分許，乙○○之弟弟唐曙明騎乘該機車行經高雄市○○區○○街二九二號
    旁經警攔檢，始發現上情。
二、案經高雄市政府警察局移請台灣高雄地方法院檢察署檢察官偵查起訴。
    理  由
一、右揭盜用被害人乙○○之印章並偽簽其署押於汽機車過戶登記書，並持向監理處
    辦理過戶之事實，業據被告甲○○坦承不諱，核與被害人乙○○於警訊中指述情
    節相符，並有贓物認領代保管條、汽（機）車過戶登記書在卷可稽，本件事證明
    確，被告犯行堪以認定。
二、核被告所為，係犯刑法第二百十六條、第二百十條行使偽造私文書罪及同法第二
    百十四條之使公務員登載不實罪。被告盜用乙○○印章於上開汽（機）車過戶登
    記書上，且偽簽乙○○署押之行為，均係偽造私文書之部分行為；又其偽造私文
    書後進而行使，其偽造之低度行為為行使之高度行為所吸收，均不另論罪。再被
    告所犯行使偽造私文書、使公務員登載不實二罪間，有方法、結果之牽連關係，
    屬牽連犯，應從較重之行使偽造私文書罪論處。爰審酌被告係因售出機車後，遲
    未獲被害人繳清價款，始罹刑典，且犯後坦承犯行，深具悔意等一切情狀，量處
    如主文所示之刑，又被告於犯罪後，刑法第四十一條於九十年一月四日修正，並
    於同月十日公布施行，有關易科罰金之部分，範圍擴大為最重本刑五年以下有期
    徒刑之罪，而被告所犯之行使偽造文書罪，其最重本刑為五年以下有期徒刑之罪
    ，兩相比較後，依刑法第二條第一項前段之規定，應適用裁判時之刑法第四十一
    條第一項規定，並諭知易科罰金之折算標準。末查被告前雖曾受有期徒刑以上刑
    之宣告，惟於執行完畢後，五年以內未曾受有期徒刑以上刑之宣告，有台灣高雄
    地方法院檢察署刑案資料查註紀錄表、台灣高等法院被告全國前案紀錄表附卷可
    憑，其經此偵、審程序之教訓，當知警惕，信無再犯之虞，本院認上開對其宣告
    之刑，以暫不執行為適當，爰併諭知緩刑二年，用啟自新。至上開偽造之汽（機
    ）車過戶登記書上偽造之「乙○○」署押一枚，依刑法第二百十九條之規定，宣
    告沒收。
三、公訴人另認被告亦涉犯偽造印章罪嫌，惟為被告所否認，辯稱：該印章係當初辦
    理過戶時，乙○○託其代刻，並非事後偽刻等語。經查：依被告所盜用印章並持
    向監理處所辦理過戶之汽機車過戶登記書上，有關「乙○○」之印文，與被告當
    初將該機車辦理過戶予乙○○所蓋用之印文相符，此有該二份過戶登記書在卷足
    憑，而當初辦理過戶後，乙○○就一直未將證件取回，此業據被害人乙○○於警
    訊時陳明（見九十年三月二十五日警訊筆錄），是被告於當初既已有被害人之印
    章，而被害人又未曾取回其證件，則被告應無事後再予偽刻印章之理，故被告所
    辯應可採信，就此一部份，本應為被告無罪之諭知，惟因此部分與上開論罪科刑
    部分，有裁判上一罪之關係，爰不另為無罪之諭知，併此敘明。
據上論斷，應依刑事訴訟法第二百九十九條第一項前段，刑法第二百十六條、第二百
十條、第二百十四條、第五十五條、第四十一條第一項、第二條第一項前段、第七十
四條第二款、第二百十九條，罰金罰鍰提高標準條例第一條前段、第二條，判決如主
文。
中      華      民      國      九十      年      十     月     十一    日
                                  臺灣高雄地方法院刑事第四庭
                                      法  官  楊  國  祥
右正本證明與原本無異。
如不服本判決，應於判決送達後十日內，向本院提出上訴狀。
                                      書記官陳  怡  真
中    華    民    國    九十      年       十      月       十二       日


司法院資訊處製作；財團法人民間司法改革基金會備份。
